【裁判字號】    89,重訴,14
【裁判日期】    890515
【裁判案由】    損害賠償等
【裁判全文】
臺灣基隆地方法院民事裁定  八十九年度重訴字第一四號
    原      告  乙 ○ ○
                          居台北市○○路七一巷一七號四樓
    被      告  戊 ○ ○  住台北市士林區○○○道○段二巷二０之五號
                丙 ○ ○  住台北縣汐止市○○里○○鄰○○路九七號
                丁 ○ ○  住台北市士林區○○○道○段二巷二０之五號
    共      同
    訴訟代理人  楊金順律師
    複代 理 人  施竣中律師
                南雪貞律師
右當事人間請求損害賠償等事件，本院裁定如左：
    主      文
原告之訴及假執行之聲請均駁回。
訴訟費用由原告負擔。
    理      由
一、按因犯罪而受損害之人，以對於刑事被告及依民法負賠償責任之人請求回復其損害
    者為限，始得於刑事訴訟程序附帶提起民事訴訟，此為刑事訴訟法第四百八十七條
    第一項所明定，且其附帶提起之民事訴訟，如不合於上開法條所定之要件者，縱於
    刑事庭依刑事訴訟法第五百零四條第一項將附帶之民事訴訟移送於民事庭後，亦不
    得將關於民事訴訟之法規，溯及於附帶提起民事訴訟之時，而予以適用，仍應認其
    起訴為不合法（最高法院四十一年度台抗字第五八號判例參照）。再按因犯罪而受
    損害之人，於刑事訴訟程序固得附帶提起民事訴訟，對於被告請求回復其損害，但
    其請求回復之損害，以被訴犯罪事實所生之損害為限，故應以刑事法院論罪科刑之
    事實為準，對於非屬刑事訴訟之犯罪事實，自不得提起有關該事實之附帶民事訴訟
    ，否則縱令得依其他事由提起民事訴訟，亦不得於刑事訴訟程序附帶為此請求（參
    見最高法院六十年台上字第六三三號判例、六十年台上字第四五三六號判決）。
二、查本件傷害案件之被告為甲○○，於八十八年七月十八日上午八時許，因雙方宿有
    嫌隙，復起口角，竟持除草用之掃刀一把，侵入乙○○之住處，割傷原告，致原告
    受有顏面多處撕裂傷約十二公分及頭皮傷口約十公分之傷害，被告甲○○與被告乙○○於爭執及搶奪掃刀之際，被告甲○○下手割傷原告之右上手臂、左手臂及背部
    ，致原告受有右上臂撕裂傷約五公分、左手臂傷口約十公分及背部傷口約二十五公
    分等傷害之事實，業據本院八十八年度易字第四二０號判決所認定，而判處被告甲○○傷害罪在案。原告則於附帶民事訴訟程序中，另主張被告戊○○、丙○○、丁○○為坐落於基隆市○○區○○段四六六地號土地所有權人，因被告甲○○該地號
    土地上種植林木，及建立周氏墳墓妨害居家生活，其緘默不言致被告甲○○持刀傷
    害原告，而認被告戊○○、丙○○、丁○○與被告甲○○應負共同侵權行為之連帶
    損害賠償責任云云。經查，原告主張被告戊○○、丙○○、丁○○之事實，被告三
    人非屬刑事訴訟程序中之被告，亦與上開刑事判決認定之犯罪事實無涉，自非屬犯
    罪事實所生之損害，原告於被告甲○○所犯傷害罪提起附帶民事訴訟，請求被告戊○○、丙○○、丁○○連帶賠償因被告甲○○所造成傷害之損害賠償，揆諸首開條
    文及說明，其訴難認為合法，其假執行之聲請亦失其依據，均應予駁回。
三、依民事訴訟法第二百四十九條第一項第六款、第九十五條、第七十八條，裁定如主
    文。
中      華      民      國      八十九    年      五      月     十五     日
~B臺灣基隆地方法院民事庭
~B        法  官  李木貴
右為裁定正本係照原本作成
對於本件裁定如有不服，應於收受送達後十日內向本院提出抗告書狀，述抗告之理由
，抗告於台灣高等法院。
中      華      民      國      八十九    年      五      月     十八     日
~B        書記官  楊素梅


司法院資訊處製作；財團法人民間司法改革基金會備份。
